最高法院刑事判決　　　　　　　　　　　　　　　　九十三年度台非字第一一一號
　　上訴人　最高法院檢察署檢察總長
　　被　告　甲○○
右上訴人因被告違反毒品危害防制條例等罪案件，對於台灣高雄地方法院中華民國九
十二年三月十二日第一審確定判決（九十一年度訴字第一九二０號，起訴案號：台灣
高雄地方法院檢察署九十一年度偵緝字第五六三號、九十一年度偵字第一０三一三號
），認為違法，提起非常上訴，本院判決如左：
    主  文
原判決關於違背法令部分撤銷。
    理  由
非常上訴理由稱：「按受有期徒刑之執行完畢，或受無期徒刑或受有期徒刑一部之執
行而赦免後，五年以內再犯有期徒刑以上之罪者，為累犯，應加重本刑至二分之一。
原判決認定被告甲○○前曾分別於民國八十二年二月間、八十三年四月間及八十三年
五月間，因肅清煙毒條例、恐嚇及肅清煙毒條例案件，經法院各判處有期徒刑三年六
月、一年二月、三年（後二罪定其應執行刑為有期徒刑四年二月），經合併執行後，
於八十七年二月二十日假釋出獄，其假釋期間至九十一年一月七日期滿。而依偵查卷
所附被告刑案資料查註紀錄表記載，被告上開有期徒刑縮刑期滿日亦為九十一年一月
七日（見台灣高雄地方法院檢察署九十一年偵字第一０三一三號卷第二十九頁），查
本件被告假釋出獄，其在有期徒刑所餘刑期內未經撤銷假釋者，其未執行之刑，已視
為執行完畢。原審認定被告連續詐欺行為至九十一年五月始終了，被告連續恐嚇取財
犯罪時間在九十一年三月六日至四月二十九日間，被告轉讓第一級毒品犯罪時間在九
十一年五月十六日，均係在上開有期徒刑執行完畢後五年以內犯罪，揆之首揭規定，
被告自應構成累犯，乃原判決竟未依累犯之規定，加重其刑，自有判決不適用法則之
違法。爰依刑事訴訟法第四百四十一條、第四百四十三條提起非常上訴，以資糾正。
」等語。
本院按假釋中因故意更犯罪，受有期徒刑以上刑之宣告者，撤銷其假釋，刑法第七十
八條第一項定有明文。惟同條第二項規定：「前項犯罪，其起訴及判決確定均在假釋
期滿前者，於假釋期滿後六月以內，仍撤銷其假釋；其判決確定在假釋期滿後者，於
確定後六月以內，撤銷之。」故撤銷假釋，必須再犯之罪，其犯罪、起訴均在假釋中
始可。如犯罪在假釋中，而起訴已在假釋期滿後者，即不得撤銷假釋。本件原判決，
依其確定之事實，認定被告前犯煙毒、恐嚇、煙毒等三罪，分別被判處有期徒刑三年
六月、一年二月及三年（後二罪定其執行刑為有期徒刑四年二月），經合併執行後，
於八十七年二月二十日假釋出監，應於九十一年一月七日假釋期滿。竟再犯本件連續
詐欺罪、連續恐嚇取財罪及轉讓第一級毒品罪，其犯罪時間，各為「九十年七月間起
至九十一年五月間止」、「九十一年三月六日起至同年四月二十九日止」及「九十一
年五月十六日」等情。所認被告連續詐欺罪，雖有部分行為在假釋中犯之，然該罪起
訴時間，係在假釋期滿後之九十一年六月二十一日，有卷附起訴書可憑。依首揭說明
，自不得據以撤銷假釋。其前案假釋，既無撤銷之原因，依刑法第七十九條第一項之
規定，其未執行之刑，於假釋期滿時，以已執行論。則被告於前揭九十一年一月七日
假釋期滿後，復犯本件上開三罪（其中連續詐欺罪係假釋期滿後再為部分犯行），乃
受有期徒刑執行完畢後，五年以內再犯有期徒刑以上之罪，自均屬累犯，原判決就此
未適用刑法第四十七條之規定處斷，顯有適用法則不當之違法。案經確定，非常上訴
意旨執以指摘，洵有理由。惟原判決尚非不利於被告，應由本院僅將原判決關於違背
法令部分撤銷，以資糾正。
據上論結，應依刑事訴訟法第四百四十七條第一項第一款前段，判決如主文。
中　　　華　　　民　　　國　　九十三　　年　　　四　　　月　　二十九　　日
                              最高法院刑事第六庭
                                  審判長法官  吳　雄　銘
                                        法官  池　啟　明
                                        法官  石　木　欽
                                        法官  郭　毓　洲
                                        法官  吳　三　龍
      右正本證明與原本無異
                                              書  記  官
中　　　華　　　民　　　國　　九十三　　年　　　五　　　月　　　四　　　日
                                                                        Ｋ
